臺灣臺南地方法院刑事判決
109年度訴字第1371號
公  訴  人  臺灣臺南地方檢察署檢察官
被      告  羅家慶



上列被告因傷害案件，經檢察官提起公訴（109年度偵字第13444
號、109年度偵字第16255號），本院判決如下：
    主  文
羅家慶犯傷害罪，處有期徒刑參月，如易科罰金，以新臺幣壹仟
元折算壹日。
扣案西瓜刀壹把沒收。
    事  實
一、緣羅家慶長期因王秀雲（另行審結）所飼犬隻吠叫、大小便
    破壞環境安寧及衛生，多次溝通無效，於民國109年7月1日
    上午5時30分許，又因王秀雲犬隻叫聲無法入睡，前往臺南
    市○○區○○○路000巷0弄0號王秀雲住處前，與王秀雲理論，惟
    二人因此發生口角，羅家慶竟基於傷害之犯意，出手推王秀
    雲，王秀雲隨即持鐵鎚朝羅家慶攻擊，羅家慶乃承前開犯意
    ，持西瓜刀1把朝王秀雲身體揮砍，致王秀雲因此受有左耳
    撕裂傷（約4公分）、左手撕裂傷（約2公分）、左背撕裂傷
    （約3公分）之傷害。
二、案經王秀雲告訴臺南市政府警察局永康分局報告臺灣臺南地
    方檢察署偵查起訴。
　　理  由
壹、程序事項（本案各項證據方法證據能力之有無）：
　　本案據以認定事實之供述證據，公訴人及被告於本院言詞辯
    論終結前均未爭執其證據能力，經審酌其作成並無違法、不
    當或顯不可信之情形，依刑事訴訟法第159條之5之規定，自
    有證據能力；至其他非供述證據部分，與本案事實具自然關
    聯性，且非公務員違背法定程序或經偽造、變造等須證據排
    除之情事所取得，依同法第158條之4規定反面解釋，亦具證
    據能力，先予敘明。
貳、實體事項（本院憑各項證據認定事實之理由）：
一、上揭事實，業據被告羅家慶於警詢、偵查及本院準備程序、
    審理時坦承不諱（見警卷第3頁至第13頁；偵卷二第23至25
    頁；本院卷第45至52頁、第121頁至第130頁），核與證人即
    告訴人王秀雲證述情節相符（見警卷第15至19頁；偵卷二第
    17至18頁；本院卷第45至52頁）。
二、此外，經警扣得被告羅家慶所有西瓜刀1把，有扣押筆錄及
    扣押物品目錄表1份（見警卷第21至23頁、第27頁），並有
    監視器錄影光碟1片、監視器翻拍照片8張（見警卷第37至43
    頁）、刑案現場照片6張（見警卷第45至49頁）、奇美醫療
    財團法人奇美醫院診斷證明書1紙（見警卷第29頁）、扣押
    物品清單1紙（見本院卷第103頁）在卷可資佐證，足認被告
    上開任意性自白與事實相符，堪予採信。
三、從而，本案事證明確，被告上開犯行，堪予認定，應依法論
    科。
參、論罪科刑：
一、核被告所為，係犯刑法第277條第1項之傷害罪。被告先徒手
    推告訴人，繼而持西瓜刀砍告訴人，其所為數個傷害舉動，
    係出於同一目的，於密切接近之時、地實施，侵害同一法益
    ，各行為之獨立性極為薄弱，依一般社會健全觀念，在時間
    差距上，難以強行分開，在刑法評價上，以視為數個舉動之
    接續施行，合為包括之一行為予以評價，較為合理，應認屬
    接續犯，而僅論以一罪。
二、爰審酌被告與告訴人係鄰居關係，二人長期對告訴人所飼養
    的犬隻影響安寧、環境衞生而生爭執，不思循理性方式化解
    衝突，反而帶西瓜刀前往理論，一言不合，竟出手推告訴人
    而互毆，繼而持西瓜刀揮砍告訴人，致告訴人受有如事實之
    傷害，所為實屬不該，惟念及被告犯後尚知坦承犯行，態度
    尚可，考量其犯罪動機、目的、手段、告訴人所受傷勢程度
    ，迄未與告訴人達成和解，取得告訴人諒解，兼衡被告自陳
    高職畢業、與母親同住，從事業務員之智識、家庭及經濟狀
    況等一切情狀，量處如主文所示之刑，並諭知易科罰金之折
    算標準。
三、扣案西瓜刀1把，係被告所有，且供被告犯本罪所用之物，
    爰依刑法第38條第2項諭知沒收。
據上論斷，應依刑事訴訟法第299條第1項前段，刑法第277條第1
項、第41條第1項前段、第38條第2項，刑法施行法第1條之1第1
項，判決如主文。
本案經檢察官董和平提起公訴，檢察官林容萱到庭執行職務。
中　　華　　民　　國　　110 　年　　8 　　月　　26　　日
　　　　　　　　　刑事第四庭    審判長法　官　彭喜有
　　　　　　　　　
　　　　　　　　　                    法  官  蔡盈貞
　　　　　　　　　
　　　　　　　　　                    法  官  洪士傑 
　　　　　　　　　
　　　　　　　　　
以上正本證明與原本無異
如不服本判決應於收受本判後20日內向本院提出上訴書狀，並應
敘述具體理由。其未敘述上訴理由者，應於上訴期間屆滿後20日
內向本院補提理由書狀（均須按他造當事人之人數附繕本）「切
勿逕送上級法院」。
  　　　　　　　　　　　　　　　     書記官　吳鸝稻
中　　華　　民　　國　　110 　年　　8 　　月　　26　　日